臺灣新北地方法院三重簡易庭民事裁定
　　　　　　　　　　　　　　　 111年度重聲字第128號
聲  請  人  陳國安  
代  理  人  林家祺律師
相  對  人  微米股份有限公司

法定代理人  楊敏鵬  
上列當事人間債務人異議之訴事件，聲請人聲請停止執行，本院
裁定如下：
    主  文
聲請人以新臺幣壹萬肆仟叁佰陸拾柒元為相對人供擔保後，本院
一一一年度司執字第六一四０九號返還所有物等強制執行事件，
逾執行債權美金貳拾萬零叁佰玖拾壹元及自民國一百零七年十二
月十八日起至清償日止，按週年利率百分之五計算之利息，暨新
臺幣貳萬叁仟伍佰零貳元及自民國一百零九年四月二十九日起至
清償日止，按週年利率百分之五計算之利息，暨執行費用新臺幣
肆萬玖仟陸佰元範圍內之強制執行程序，於本院一一一年度重簡
字第一六五五號債務人異議之訴事件裁判確定或因和解、撤回起
訴前而終結前，應暫予停止。
聲請人之其餘聲請駁回。 
    理  由
一、強制執行程序開始後，除法律另有規定外，不停止執行。有
    回復原狀之聲請，或提起再審或異議之訴，或對於和解為繼
    續審判之請求，或提起宣告調解無效之訴、撤銷調解之訴，
    或對於許可強制執行之裁定提起抗告時，法院因必要情形或
    依聲請定相當並確實之擔保，得為停止強制執行之裁定，強
    制執行法第18條定有明文。次按強制執行程序之停止，因停
    止之原因及範圍不同，可分整個執行程序之停止及個別執行
    程序之停止二種。前者係執行之停止原因發生後，整個執行
    程序均不能續行。後者為執行之停止原因發生後，僅對於執
    行債權之一部，共同債務人之一部，或執行標的物之一部之
    執行程序不能續行，即僅不許特定之執行程序而停止該程序
    而言（最高法院82年度台抗字第588號裁定意旨參照）。
二、聲請意旨略以：緣聲請人與相對人間請求返還所有物強制執
    行事件(鈞院111年度司執日字第61409號)，業經聲請人依強
    制執行法第14條規定提起債務人異議之訴，本件民事執行處
    執行命令之扣押標的係對第三人公司之股份，若不停止執行
    ，一旦經過鑑價、拍賣、換價程序後，勢將難以回復原狀。
    為此，聲請人願供擔保，請准裁定鈞院111年度司執字第614
    09號強制執行事件之強制執行程序，於前開債務人異議之訴
    判決確定或因撤回、和解、調解而終結前，暫時停止執行等
    語。
三、經查：
  ㈠相對人係持本院108年度重訴字第800號民事判決、臺灣高等
    法院109年度重上字第811號民事判決、最高法院111年度台
    上字第244號民事裁定暨確定證明書，及本院111年度司聲字
    第166號民事裁定暨確定證明書為執行名義，請求聲請人給
    付美金200,391元及自民國107年12月18日起至清償日止，按
    週年利率百分之5計算之利息，暨請求聲請人給付新臺幣（
    以下如未特別標明幣別者均同）116,773元及其中23,502元
    自109年4月29日起、其中93,271元自111年4月16日起，均至
    清償日止，按週年利率百分之5計算之利息，而聲請強制執
    行聲請人之財產，經本院以111年度司執字第61409號返還所
    有物等強制執行事件受理在案，該強制執行程序尚未終結，
    此業經本院調閱系爭執行卷宗查明無誤。
  ㈡又聲請人所提債務人異議之訴，係主張系爭強制執行事件 執
    行債權之其中93,271元，乃為依本院111年度司聲字第166號
    民事裁定核定之訴訟費用債權，聲請人已於111年5月26日依
    上開裁定主文金額全額匯款予相對人，相對人並於111年5月
    27日以電子書面回覆確認「已收到款項」，相對人此部分債
    權已因清償而消滅，故請求撤銷系爭強制執行事件於111年7
    月23日核發之執行命令在93,271元以內之部分之執行程序，
    此業經本院調取111年度重簡字第1655號債務人異議之訴卷
    宗核閱屬實。則聲請人於上開債務人異議之訴事件既僅主張
    就相對人請求執行之債權已為一部清償93,271元，足見聲請
    人對於相對人在系爭執行事件中請求聲請人給付美金200,39
    1元及自107年12月18日起至清償日止，按週年利率百分之5
    計算之利息，暨23,502元及自109年4月29日起至清償日止，
    按週年利率百分之5計算之利息之債權部分，並未提起債務
    人異議之訴，則相對人就此部分債權聲請執行聲請人之財產
    即聲請人對於第三人微米股份有限公司之股權，並無違誤，
    更無停止執行之必要，故聲請人於此範圍內所為之聲請，即
    無理由，應予駁回。至聲請人就相對人請求執行債權之其中
    93,271元部分既已提起債務人異議之訴，依上述說明，其聲
    請願供擔保停止系爭執行事件此部分執行程序，即屬有據，
    應予准許。
  ㈢復按法院依強制執行法第18條第2項定擔保金額而准許停止 
    強制執行之裁定者，該項擔保係備供債權人因停止執行所受
    損害之賠償，其數額應依標的物停止執行後，債權人未能即
    時受償或利用該標的物所受之損害額，或其因另供擔保強制
    執行所受之損害額定之，非以標的物之價值或其債權額為依
    據（最高法院91年度台抗字第429號裁判意旨參照）。又依
    通常社會觀念，使用金錢之代價即為利息。執行債權倘為金
    錢債權，債權人因執行程序停止，致受償時間延後，通常應
    可認係損失停止期間利用該債權總額所能取得之利息。再依
    民法第233條第1項前段、第203條規定，依年息5%法定利率
    計算遲延利息，此項遲延利息之本質屬於法定損害賠償，亦
    可據為金錢債權遲延受償所可能發生損害之賠償標準。參酌
    聲請人否認之執行債權為93,271元，加計自111年4月16日起
    計算至起訴時即111年8月16日之利息1,572元及執行費用934
    元，合計95,777元，若上述強制執行事件停止執行，可能造
    成相對人受到之最大損害，應係前開債權未能提前受償，而
    受有該債權額依法定利率計算之損失。再審酌聲請人所提債
    務人異議之訴事件，其訴訟標的價額為93,271元，屬於不得
    上訴第三審之案件，參酌司法院訂頒各級法院辦案期限實施
    要點規定，第一、二審簡易程序審判案件之辦案期限分別為
    10個月、2 年，加上裁判送達、上訴、分案等期間，兩造間
    債務人異議之訴事件審理期限約需3 年，爰據此估算聲請人
    提起訴訟致系爭執行事件延宕之期間。則相對人無法即時滿
    足系爭債權所生之利息損失應為14,367元【計算式：95,777
    元×5%×3＝14,367元，元以下四捨五入】。從而，本院綜合上
    情，准聲請人以14,367元供擔保後，系爭執行事件於超過美
    金200,391元及自107年12月18日起至清償日止，按週年利率
    百分之5計算之利息，暨23,502元及自109年4月29日起至清
    償日止，按週年利率百分之5計算之利息，暨執行費用49,60
    0元範圍內之強制執行程序，於本院111年度重簡字第1655號
    債務人異議之訴事件裁判確定或因和解、撤回起訴而終結前
    ，應暫予停止。
四、據上論結，聲請人之聲請為一部有理由，一部為無理由，爰
    依強制執行法第18條第2項，裁定如主文。
中　　華　　民　　國　　111 　年　　8 　　月　　26　　日
    　　　　　　　三重簡易庭  法  官  王士珮
以上正本係照原本作成。
如對本裁定抗告須於裁定送達後10日內向本院提出抗告狀，並應
繳納抗告費新臺幣1,000元整。
      　　　　　　　　　　　　書記官  楊家蓉
中　　華　　民　　國　　111 　年　　8 　　月　　26　　日